【裁判字號】    97,重上更(二),59
【裁判日期】    971103
【裁判案由】    返還土地等
【裁判全文】
臺灣高等法院民事裁定              97年度重上更(二)字第59號
反訴原告    五州石材工業有限公司
法定代理人  己○○
                        東段6.
                        6號
            甲○○
                      （現於臺灣桃園監獄）
反訴原告與反訴被告乙○○、丙○.
地等事件，本院裁定如下：
    主  文
反訴原告應於收受本裁定正本十日內補繳反訴裁判費新台幣壹
佰捌拾陸萬柒仟陸佰捌拾參元，逾期即駁回其反訴。
    理  由
一、按於第二審提起反訴，除訴訟標的與本訴相同，不另徵收裁
    判費外，應依民事訴訟法第77條之16規定繳納裁判費，此為
    必須具備之程式。次按訴訟標的之價額，由法院核定。因財
    產權而起訴者，其訴訟標的之價額，以起訴時之交易價額為
    準；無交易價額者，以原告就訴訟標的所有之利益為準，民
    事訴訟法第77條之1第1項、第2項亦定有明文。
二、查本件反訴被告即被上訴人於原審起訴主張兩造於民國87年
    間就伊所有坐落桃園縣蘆竹鄉○○○段海湖小段56-131、56
    -438、56-437、56-436、56-752地號等五筆土地簽訂土地租
    賃契約，約定系爭土地供反訴原告即上訴人興建廠房開發使
    用，惟反訴原告於占有系爭土地後，竟在其上開挖竊取砂土
    販賣牟取暴利，違反系爭租賃契約，並經原審法院依連續竊
    盜罪名，判處反訴原告公司之實際負責人甲○○有期徒刑2
    年6月確定，伊已於88年10月18日致函上訴人表示終止系爭
    租賃契約，並限期回復原狀，然反訴原告皆置之不理；又反
    訴原告所為顯以基地供違反法令之使用，伊亦得以92年6月
    12日準備書狀之送達為終止系爭租約之意思表示等情，爰依
    終止租賃契約之法律關係，求為命反訴原告應將系爭土地返
    還之判決。原審判決反訴原告應返還系爭土地予反訴被告，
    反訴原告不服提起上訴，並於97年8月4日具狀提起反訴（見
    本院卷二第147頁）。
三、反訴原告起訴主張：反訴被告即被上訴人明確表示由渠等提
    供系爭土地、反訴原告提供資金，兩造約定就系爭土地合作
    興建開發使用，是反訴原告對系爭土地亦為所有權人、使用
    權人，反訴被告有義務交付渠等所保證無糾葛之系爭土地予
    反訴原告。惟反訴被告明知系爭水利用地（即系爭56-684、
    56-752地號）非渠等所有，致產權不清；且反訴被告僅拆除
    系爭土地上原舊有建物地上部分，所剩建物主要結構如地樑
    、地板、基礎等未依法處理；未依約履行無條件交付申請建
    造所需證明文件及為反訴原告聲請地上權登記之義務等情，
    自無法遵期於87.3.10交付合於約定及保証之土地，對反訴
    原告已生給付遲延、不完全給付、權利瑕疵擔保責任及債務
    不履行之損害賠償責任，反訴原告自得依民法第229、231、
    250、353、360、348、514、668條及土地法第102條等規定
    ，請求反訴被告賠償反訴原告(1)施作費用1300萬元、(2)營業
    損失7億1696萬4360元、(3)非財產上損害30萬元、(4)違約金
    （以反訴被告加倍賠償所有相關等額款項作為違約金）等，
    共計14億5852萬8720元之損害金。然為有效解決紛爭，反訴
    原告僅就其中1億4585萬2872元本息先為請求等語。經核本
    件本訴與反訴之訴訟標的顯不相同，依前揭規定，反訴原告
    自應依民事訴訟法第77 條之16規定繳納裁判費。
四、承前述，反訴原告僅就前開之一部的損害金1億4585萬2872
    元先為請求，是本件反訴訴訟標的價額應以1億4585萬2872
    元為核定標準，應徵反訴裁判費186萬7683元，惟未據反訴
    原告繳納，茲命反訴原告於收受本裁定正本10日內，如數逕
    向本院繳納，逾期即駁回其反訴。
中    華    民    國    97    年    11    月    3     日
                    民事第一庭
                        審判長法  官  張耀彩
                              法  官  林金吾
                              法  官  盧彥如
正本係照原本作成。
如不服裁定關於核定訴訟標的價額部分，應於送達後10日內向本
院提出抗告狀，並繳納抗告費新臺幣1,000元；其餘不得抗告。
中    華    民    國    97    年    11    月    3     日
                              書記官  鄭兆璋


司法院資訊處製作；財團法人民間司法改革基金會備份。
